【裁判字號】    98,裁,2181
【裁判日期】    980910
【裁判案由】    使用牌照稅
【裁判全文】
最  高  行  政  法  院  裁  定
                                      98年度裁字第2181號
上  訴  人  甲○○
被 上訴 人  乙○○○○○○○
代  表  人  丙○○
上列當事人間使用牌照稅事件，上訴人對於中華民國98年6月6日
臺中高等行政法院98年度簡字第23號判決，提起上訴，本院裁定
如下：
    主  文
上訴駁回。
上訴審訴訟費用由上訴人負擔。
    理  由
一、按對於適用簡易程序之裁判提起上訴，須經本院許可。前項
    許可，以訴訟事件所涉及之法律見解具有原則性者為限，行
    政訴訟法第235條定有明文。所謂法律見解具有原則性，係
    指該訴訟事件所涉及之法律問題意義重大，而有加以闡釋之
    必要而言。
二、QF-3486號自用小客車，依據車籍資料所載，登記為上訴人
    所有，被上訴人乃依使用牌照稅法第3條第1項規定，核定以
    上訴人為系爭車輛使用牌照稅之納稅義務人。上訴人於民國
    （下同）97年9月10日向交通部公路總局台中區監理所豐原
    監理站表示其遭人冒名過戶系爭車輛，經該站以97年9月19
    日中監豐字第0970015881號函副知被上訴人，就使用牌照稅
    部分查明逕復，被上訴人嗣以97年9月30日中縣稅消字第097
    2075518號函復上訴人，請其俟法院判決確定後再持判決證
    明書向豐原監理站辦理車籍異動登記事宜，憑據以改向實際
    使用人核課使用牌照稅事宜。上訴人不服，提起訴願經遭駁
    回，遂提起行政訴訟，經臺中高等行政法院98年度簡字第23
    號判決駁回，上訴人對之提起上訴，係以：原審對上訴人所
    提之證據及被害人主張，並無表示異議或不為採用之理由，
    顯有判決理由不備。在查無上訴人涉謊報或偽造文書等不法
    具體可疑事證，原判決不但不依無罪推論原則及證據法則論
    證，反質疑是否為真，誠為違法判決。另原判決對上訴人所
    提事證不作有利論證，又不採信報案三聯單、臺中縣警察局
    公函等具法律效力與正確性之公文書，而採信不具體不明確
    及矛盾事證，況上訴人係被害人之事證明確，並非車輛之所
    有人或使用人，顯見原審判決理由不符公平正義及證據法則
    ，有違背法令判決等語，為其論據。惟核其所陳上述理由，
    並無所涉及之法律見解具有原則性之情事。上訴人提起上訴
    ，依首開規定及說明，不應許可，其上訴難謂合法，應予駁
    回。
三、據上論結，本件上訴為不合法。依行政訴訟法第249條第1項
    前段、第104條、民事訴訟法第95條、第78條，裁定如主文
    。
中    華    民    國    98    年    9     月    10    日
                    最高行政法院第四庭
                        審判長法官  劉  鑫  楨
                              法官  吳  東  都
                              法官  劉  介  中
                              法官  曹  瑞  卿
                              法官  陳  鴻  斌
以  上  正  本  證  明  與  原  本  無  異
中    華    民    國    98    年    9     月    10    日
                              書記官  張  雅  琴


司法院資訊處製作；財團法人民間司法改革基金會備份。
